【裁判字號】    99,台非,366
【裁判日期】    991230
【裁判案由】    違反毒品危害防制條例
【裁判全文】
最高法院刑事判決              九十九年度台非字第三六六號
上  訴  人  最高法院檢察署檢察總長
被      告  阮勝鴻
上列上訴人因被告違反毒品危害防制條例案件，對於台灣板橋地
方法院中華民國九十九年六月二十四日第一審確定簡易判決（九
十九年度簡字第五四四０號，聲請簡易判決處刑案號：台灣板橋
地方法院檢察署九十九年度毒偵字第四三五六號），認為違背法
令，提起非常上訴，本院判決如下：
    主  文
原判決撤銷。
本件不受理。
    理  由
非常上訴理由稱：「一、按同一案件，在同一法院重行起訴者，
應諭知不受理判決，刑事訴訟法第三百零三條第二款定有明文。
本案被告阮勝鴻前於（民國）九十九年一月六日二十二時三十分
為警採尿時回溯九十六小時內之某時點，施用第二級毒品甲基安
非他命，為警於同日二十二時許，在台北縣中和市○○路七０三
號前查獲。其因此一施用毒品案件，先經台灣板橋地方法院檢察
署檢察官以九十九年度毒偵字第四一六０號聲請簡易判決處刑，
於九十九年五月二十一日繫屬於台灣板橋地方法院，經該法院於
九十九年七月十二日以九十九年度簡字第四五六三號判處有期徒
刑六月，於九十九年八月二日確定，有該署刑案資料查註紀錄表
、上開聲請簡易判決處刑書及刑事簡易判決書附卷可稽。本件台
灣板橋地方法院失察，再對該署後以九十九年度毒偵字第四三五
六號聲請簡易判決處刑之事實同一案件（九十九年六月十七日繫
屬），另於九十九年六月二十四日以九十九年度簡字第五四四０
號判處有期徒刑五月，並於九十九年九月六日確定。揆諸首開說
明，本件九十九年度簡字第五四四０號判決顯有判決適用法則不
當之違法。二、案經確定，且不利於被告，爰依刑事訴訟法第四
百四十一條、第四百四十三條提起非常上訴，以資糾正。」等語
。
本院按：已經提起公訴或自訴之案件，在同一法院重行起訴者，
應諭知不受理之判決。又檢察官以簡易判決處刑之聲請，與起訴
有同一之效力，刑事訴訟法第三百零三條第二款、第四百五十一
條第三項分別定有明文。本件被告阮勝鴻於九十九年一月六日晚
上十時三十分許為警採尿回溯前九十六小時內之某時，在不詳處
所施用第二級毒品甲基安非他命一次，嗣於九十九年一月六日晚
上十時許，為警在台北縣中和市○○路七０三號前查獲等情，經
台灣板橋地方法院檢察署檢察官於九十九年五月十三日，以九十
九年度毒偵字第四一六０號聲請簡易判決處刑，於九十九年五月
二十一日繫屬在先，由原審法院於九十九年七月十二日，以九十
九年度簡字第四五六三號刑事簡易判決，判處被告施用第二級毒
品（累犯）罪刑，並於九十九年八月二日確定。詎同署檢察官就
被告上開同一施用第二級毒品甲基安非他命之事實，又於九十九
年五月二十八日，以九十九年度毒偵字第四三五六號重複聲請簡
易判決處刑，於九十九年六月十七日繫屬於原審法院，原審未察
，於九十九年六月二十四日，誤以九十九年度簡字第五四四０號
刑事簡易判決，再重複論處被告施用第二級品（累犯）罪刑，並
於九十九年九月六日確定，而未為適法之不受理判決，有上揭二
案卷宗附卷可稽，自有判決不適用法則之違誤。案經確定，且於
被告不利，非常上訴意旨，執以指摘，洵有理由，應將原判決撤
銷，另行判決諭知不受理，以資糾正。
據上論結，應依刑事訴訟法第四百四十七條第一項第一款、第三
百零三條第二款，判決如主文。
中    華    民    國  九十九  年   十二   月   三十   日
                      最高法院刑事第一庭
                          審判長法官  董  明  霈  
                                法官  林  茂  雄  
                                法官  張  清  埤  
                                法官  張  祺  祥  
                                法官  韓  金  秀  
本件正本證明與原本無異
                                      書  記  官  
中    華    民    國  一○○  年    一    月    六    日
                                                      Ｅ

司法院資訊處製作；財團法人民間司法改革基金會備份。
